臺灣桃園地方法院刑事判決　　　　　　　　　　　　九十二年度訴字第一五一號
　　公　訴　人　臺灣桃園地方法院檢察署檢察官
　　被　　　告　甲○○
右列被告因妨害自由等案件，經檢察官提起公訴（九十一年度偵字第一九八三○號、
第一九八七六號），本院判決如左：
    主  文
甲○○無罪。
    事  實
一、公訴意旨如附件所示起訴書所載。
二、按犯罪事實應依證據認定之，無證據不得認定其犯罪事實，又不能證明被告犯罪
    者，應諭知無罪之判決，刑事訴訟法第一百五十四條第二項、第三百零一條第一
    項定有明文。又按事實之認定，應憑證據，如未能發現相當證據，或證據不足以
    證明，自不能以推測或擬制之方法，以為裁判基礎；在訴訟上用以證明事實之證
    據，須於通常一般之人均不致於有所懷疑，而得確信其為真實之程度者，始得據
    以為有罪之認定，倘其證明尚未達到此一程度，而有合理之懷疑性存在，致使無
    從為有罪之確信時，即應為無罪之判決，最高法院四十年臺上字第八六號、七十
    六年台上字第四九八六號分別著有判例。
三、本件公訴人認被告甲○○涉有教唆傷害及妨害自由等罪行，無非係以告訴人乙○○於警詢及偵查時均陳稱渠遭同案被告戊○○、丙○○等人押上車前往桃園縣蘆
    竹鄉桃園海洋館附近一處公墓時，時間約在凌晨二時許，曾聽到被告戊○○打行
    動電話給被告甲○○說「煌兄（台語）人已帶到，現在如何處理？」等語，並輔
    以被告甲○○於案發前約一個月間曾試圖解決其友人黃春桃、陳桂雄與告訴人乙○○之父親袁進台間之債務，惟不被袁進台所接受等情為其論據，而認定被告甲○○涉嫌教唆同案被告戊○○、丙○○及另外三名年籍不詳，綽號為「阿村」、
    「阿俊」、「志明」之成年男子剝奪告訴人乙○○行動自由及傷害告訴人乙○○
    之犯行。惟被告甲○○則堅決否認有何教唆行為，辯稱伊僅係居中協調告訴人父
    親袁進台與伊友人黃春桃間之債務問題，伊沒有必要因為他人之債務而教唆同案
    被告戊○○等人對告訴人妨害自由並為傷害等行為，且伊當天與丁○○、己○○
    等人在己○○家打牌等語。經查：被告甲○○曾居中試圖協調其友人黃春桃、陳
    桂雄與告訴人父親袁進台間之債務糾紛，而未被袁進台所接受等情，雖經證人黃
    春桃、陳桂雄及袁進台於偵查中證述綦詳，被告甲○○亦不否認有上開情事，惟
    告訴人乙○○並非債權人抑或債務人，縱被告甲○○因前開調解債務未成而惱羞
    成怒，被告甲○○應係以告訴人父親袁進台為其教唆之攻擊目標，是尚難以此節
    遽認被告甲○○有教唆犯罪之動機；再查，被告甲○○於本院審理時自陳當天有
    與被告戊○○通電話，但通話時間是在晚上十一點多，而談話內容是關於店內帳
    單的事情等語，公訴人則以上開陳述與被告戊○○於警詢時所述：沒有撥打行動
    電話給甲○○等情相矛盾，而認定被告戊○○有包庇被告甲○○之嫌，然比對被
    告戊○○於警詢時完整對話應係「（問：你們押乙○○上車後，你有無撥打行動
    電話給甲○○。）沒有。」（參九十一年度偵字第一九八三○號偵查卷宗第八頁
    正面），而告訴人是在凌晨快二點時被強押上車，可見被告戊○○所稱「押乙○○上車後沒有打電話給甲○○」一節與被告甲○○所稱「在十一點多有跟被告戊○○通電話講店內帳單」等情並無矛盾之處，且證人丁○○於本院審理時結證稱
    「當天與被告甲○○一起打四色牌時，沒有看到被告甲○○打電話跟外面的人聯
    絡。」等語，被告甲○○辯稱伊並未以電話教唆被告戊○○妨害自由及傷害等情
    ，尚非虛妄。綜上所述，既無積極證據足認被告甲○○有教唆妨害自由及傷害等
    犯行，自屬不能證明其犯罪，揆諸前開規定，應為無罪判決之諭知。
四、據上論結，應依刑事訴訟法第三百零一條第一項，判決如主文。
本案經檢察官胡原龍到庭執行職務。
中      華      民      國    九十三    年      五      月    二十七    日
                                 臺灣桃園地方法院刑事第五庭
                                     審判長法  官  潘政宏
                                           法  官  邱滋杉
                                           法  官  周炳全
右正本證明與原本無異。
如不服本判決，應於判決送達後十日內向本院提出上訴狀( 應附繕本 )，上訴於
臺灣高等法院。
                                           書記官  陳夏施
中        華        民        國   九十三   年   五   月    二十七    日
